Inventaris van de archieven van de Inspecties der Domeinen te Rotterdam, (1932) 1935-1969 (1970), ''s-Gravenhage, (1923) 1935-1969 (1974), Dordrecht, (1892) 1937-1968 (1969)
Nationaal Archief, Den Haag
- INSPECTIE DER DOMEINEN ROTTERDAM (1932-) 1935-1969 (-1970)., I
  - STUKKEN BETREFFENDE BIJZONDERE ONDERWERPEN., B
    - Registratie van objecten., 1
      - LEGGERS., 1.2
        - Leggers der wegen., 1933-1950; 49-53; 5 delen
          - Artikelnummers 4, 12., 49
          - Artikelnummers 4, vervolg., 50
          - Artikelnummer 13., 51
          - Artikelnummers 13, vervolg., 52
          - Artikelnummer 14., 53
        - Leggers der vaarten, veren en havens., 1936-1941; 54-55; 2 delen
          - Artikelnummers 1-2., 54
          - Artikelnummer 12., 55
        - Leggers der corporele goederen., 1939-1955; 56-71; 15 delen, 1 pak
          - Artikelnummers 1-4., 56
          - Artikelnummers 5-9., 57
          - Artikelnummers 9-13., 58
          - Artikelnummers 13-16., 59
          - Artikelnummers 16-24., 60
          - Artikelnummers 25-35., 61
          - Artikelnummers 36-53., 62
          - Artikelnummers 54-73., 63
          - Artikelnummers 74-90., 64
          - Artikelnummers 91-106., 65
          - Artikelnummers 107-128., 66
          - Aanvulling artikelnummers 96, 113., 67
          - Artikelnummers 128-141., 68
          - Artikelnummers 142-162., 69
          - Artikelnummer 163., 70
          - Aanvulling, artikelnummers 3-238, 1 pak, 71
        - Index op de leggers der corporele goederen; artikelnummers 1-171., 1939-1955; 72; 1 deel
        - Legger der incorporele goederen; artikelnummers 1-6., 1937-1955; 73; 1 deel
        - Leggers der onbeheerde nalatenschappen., 1949-1969; 74-77; 4 delen
          - Artikelnummers 12-23., 74
          - Artikelnummers 24-36., 75
          - Artikelnummers 37-51., 76
          - Artikelnummers 101-103., 77
        - Legger der lasten; artikelnummers 1-7., 1941-1967; 78; 1 deel
        - Memorialen van onderzoek., 1952-1955; 79-80; 2 delen
          - 1952-1954, 79
          - 1954-1955, 80
    - Beheer van domeinen., 2
      - CORRESPONDENTIE., 2.1
        - Stukken betreffende de verkoop van onroerende goederen gecodeerd met de letter A., 1935-1969; 81-87; 7 pakken
          - Dossiernummers 2/2362-5/1892., 81
          - Dossiernummers 5/4140-8/4716., 82
          - Dossiernummers 8/5461-10/189., 83
          - Dossiernummers 10/512-11/8110., 84
          - Dossiernummers 11/9733-13/4526., 85
          - Dossiernummers 13/7591-15/1437., 86
          - Dossiernummers 15/2396-16/1884., 87
        - Stukken betreffende de uitgiften in erfpacht en de overdracht van deze rechten gecodeerd met de letter B., 1935-1969; 88-90; 3 pakken
          - Dossiernummers 4/874-7/61., 88
          - Dossiernummers 7/386-8/8095., 89
          - Dossiernummers 8/8126-14/9458., 90
        - Stukken betreffende de verlening van erfdienstbaarheden en vergunningen gecodeerd met de letter C; dossiernummers 15/2738 en 15/8815., 1961-1968; 91; 1 omslag
        - Stukken betreffende grensuitmetingen, grensdadingen en grensregelingen gecodeerd met de letter D; dossiernummers 2/5415-15/7663., 1935-1966; 92; 1 pak
        - Stukken betreffende andere aankoop, onteigening en vordering, ter beschikking stellen in eigendom en ruiling; gecodeerd met de letter N., 1935-1969; 93-100; 8 pakken
          - Dossiernummers 2/5829-6/4955., 93
          - Dossiernummers 6/7153-10/1370., 94
          - Dossiernummers 10/1503-12/9620., 95
          - Dossiernummers 12/9622-13/8493., 96
          - Dossiernummers 13/8595-14/3849., 97
          - Dossiernummers 14/6551-15/3859., 98
          - Dossiernummers 15/4444-15/8047., 99
          - Dossiernummers 15/8702-16/2595., 100
        - Stukken betreffende alle andere zaken gecodeerd met de letter O; dossiernummers 4/517-15/6271., 1940-1967; 101; 1 omslag
        - Stukken betreffende onderwerpen die onder geen enkele letter vallen., 1936-1969; 102-113; 5 omslagen, 7 pakken
          - Inpoldering door afdamming op Rozenburg, 1936-1938, 102; 1 omslag
          - Opgaaf van openbare vaarwegen van de Staat, 1938-1955, 103; 1 omslag
          - Exploitatie opgespoten terrein nabij Oostdijk te IJsselmonde, 1939-1947, 104; 1 omslag
          - Overbrenging van het Loodswezen naar het Departement van Waterstaat, 1941, 105; 1 omslag
          - Aanvraag tot lossen van ontplofbare stoffen nabij Poortershaven, 1947-1956, 106; 1 omslag
          - Werktekeningen van pijpleidingen, 1955-1956, 107
          - Registratie van pijpleidingen met verleend zakelijk recht, 1956-1958, 108
          - Stukken betreffende onbeheerde nalatenschappen. 1936-1969, 109-111
            - Artikelnummers 1-33., 109
            - Artikelnummers 34-71., 110
            - Artikelnummers 72-106., 111
          - Stukken betreffende afgedane nalatenschappen. 1940-1969, 112-113
            - Artikelnummers 3-57., 112
            - Artikelnummers 59-99., 113
      - AKTEN., 2.2
        - Akten betreffende de verkoop van onroerende goederen gecodeerd met de letter A., 1936-1968; 114-115; 2 pakken
          - Aktenummers 2-167., 114
          - Aktenummers 168-253., 115
        - Akten betreffende de uitgiften in erfpacht en opstal en de overdracht van deze rechten gecodeerd met de letter B., 1935-1966; 116-117; 2 pakken
          - Aktenummers 1-217., 116
          - Aktenummers 219-540., 117
        - Akten betreffende de erfdienstbaarheden en vergunningen gecodeerd met de letter C., 1935-1968; 118-119; 2 pakken
          - Aktenummers 252-5770., 118
          - Aktenummers 5811-9457., 119
        - Akte betreffende de afkoop van visrechten gecodeerd met de letter F; nummer 1., 1956; 120; 1 stuk
        - Akten betreffende alle andere zaken gecodeerd met de letter O; aktenummers 4-227., 1937-1966; 121; 1 pak
- INSPECTIE DER DOMEINEN 'S-GRAVENHAGE (1923-) 1935-1969 (-1974)., II
  - STUKKEN VAN ALGEMENE AARD., A
    - Agenda's., 1935-1971; 122-181; 30 delen, 30 katernen
      - 2 jan. 1935-3 sept. 1935, 122
      - 2 sept. 1935-4 febr. 1937, 123
      - 4 febr. 1937-15 mrt. 1938, 124
      - 15 mrt. 1938-28 apr. 1939, 125
      - 28 apr. 1939-31 aug. 1940, 126
      - 23 aug. 1940-26 febr. 1942, 127
      - 26 febr. 1942-29 mei 1943, 128
      - 31 mei 1943-29 mei 1945, 129
      - 29 mei 1945-7 aug. 1946, 130
      - 7 aug. 1946-2 mei 1947, 131
      - 2 mei 1947-20 febr. 1948, 132
      - 20 febr. 1948-4 okt. 1948, 133
      - 4 okt. 1948-8 nov. 1948, 134; 1 katern
      - 9 nov. 1948-7 dec. 1948, 135; 1 katern
      - 7 dec. 1948-14 jan. 1949, 136; 1 katern
      - 14 jan. 1949-21 febr. 1949, 137; 1 katern
      - 21 febr. 1949-24 mrt. 1949, 138; 1 katern
      - 24 mrt. 1949-9 mei 1949, 139; 1 katern
      - 9 mei 1949-23 jan. 1949, 140; 1 katern
      - 23 juni 1949-6 aug. 1949, 141; 1 katern
      - 6 aug. 1949-21 sept. 1949, 142; 1 katern
      - 21 sept. 1949-5 nov. 1949, 143; 1 katern
      - 5 nov. 1949-13 dec. 1949, 144; 1 katern
      - 13 dec. 1949-17 jan. 1950, 145; 1 katern
      - 17 jan. 1950-1 mrt. 1950, 146; 1 katern
      - 1 mrt. 1950-21 apr. 1950, 147; 1 katern
      - 21 apr. 1950-19 juni 1950, 148; 1 katern
      - 19 juni 1950-15 aug. 1950, 149; 1 katern
      - 15 aug. 1950-30 sept. 1950, 150; 1 katern
      - 30 sept. 1950-22 nov. 1950, 151; 1 katern
      - 22 nov. 1950-22 jan. 1951, 152; 1 katern
      - 22 jan. 1951-10 mrt. 1951, 153; 1 katern
      - 10 mrt. 1951-7 mei 1951, 154; 1 katern
      - 7 mei 1951-26 juni 1951, 155; 1 katern
      - 26 juni 1951-13 aug. 1951, 156; 1 katern
      - 13 aug. 1951-4 okt. 1951, 157; 1 katern
      - 4 okt. 1951-22 nov. 1951, 158; 1 katern
      - 22 nov. 1951-8 jan. 1952, 159; 1 katern
      - 8 jan. 1952-13 febr. 1952, 160; 1 katern
      - 13 febr. 1952-29 mrt. 1952, 161; 1 katern
      - 29 mrt. 1952-3 juni 1952, 162; 1 katern
      - 3 juni 1952-9 aug. 1952, 163; 1 katern
      - 9 aug. 1952-9 febr. 1953, 164
      - 9 febr. 1953-17 sept. 1953, 165
      - 17 sept. 1953-20 apr. 1954, 166
      - 20 apr. 1954-30 nov. 1954, 167
      - 30 nov. 1954-1 juli 1955, 168
      - 1 juli 1955-28 jan. 1956, 169
      - 28 jan. 1956-10 nov. 1956, 170
      - 12 nov. 1956-11 okt. 1957, 171
      - 12 okt. 1957-8 aug. 1958, 172
      - 9 aug. 1958-9 sept. 1959, 173
      - 9 sept. 1959-8 nov. 1960, 174
      - 8 nov. 1960-13 dec. 1961, 175
      - 13 dec. 1961-26 febr. 1963, 176
      - 26 febr. 1963-1 juli 1964, 177
      - 1 juli 1964-19 okt. 1965, 178
      - 20 okt. 1965-7 nov. 1966, 179
      - 7 nov. 1966-19 febr. 1968, 180
      - 19 febr. 1968-25 aug. 1971, 181
    - Jaarverslagen over de dienstjaren 1948-1951., 1953-1956, 1949-1952, 1954-1957; 182; 1 pak
    - Dossierinventarissen., 1961-1968; 183-184; 2 delen
      - apr. 1961-juni 1964, 183
      - juni 1964-mei 1968, 184
  - STUKKEN BETREFFENDE BIJZONDERE ONDERWERPEN., B
    - Registratie van objecten., 1
      - DOMEININVENTARISSEN., 1.1
        - Domeininventarissen., 1935-1970; 185-187; 3 pakken
          - Afdeling 8, letters A-C., 185
          - Afdeling 8, letters D-H., 186
          - Afdeling 8, letters I-O., 187
      - LEGGERS., 1.2
        - Legger van het domein van Defensie afkomstig van het voormalig kantoor Leiden; artikelnummers 10-13., z.d.-1955; 188; 1 deel
        - Leggers van het domein van Defensie., 1935-1955; 189-193; 4 delen, 1 omslag
          - Artikelnummers 1-19., 189
          - Artikelnummers 20-29., 190
          - Artikelnummers 30-52., 191
          - Artikelnummers 53-60., 192
          - Aanvulling, artikelnummers 1-84., 193; 1 omslag
        - Leggers der wegen afkomstig van het voormalig kantoor Den Haag., 1935-1965; 194-199; 5 delen, 1 omslag
          - Artikelnummers 7-8., 194
          - Artikelnummers 8-9., 195
          - Artikelnummers 10., 196
          - Artikelnummers 16., 197
          - Artikelnummers 18., 198
          - Aanvulling, artikelnummers 5-60., 199; 1 omslag
        - Legger der wegen afkomstig van het voormalig kantoor Leiden; artikelnummers 4-6., 1943-1956; 200; 1 deel
        - Legger der vaarten, veren en havens afkomstig van het voormalig kantoor Delft; artikelnummer 1., z.d.-1965; 201; 1 stuk
        - Legger der vaarten, veren en havens afkomstig van het voormalig kantoor Den Haag; artikelnummer 1., z.d.-1965; 202; 1 stuk
        - Legger der vaarten, veren en havens afkomstig van het voormalig kantoor Gouda; artikelnummers 1-6., 1936-1942; 203; 1 omslag
        - Legger der corporele goederen afkomstig van het voormalig kantoor Gouda; artikelnummers 1-54., 1936-1943; 204; 1 omslag
        - Leggers der corporele goederen., 1936-1955; 205-213; 9 delen
          - Artikelnummers 1-27., 205
          - Artikelnummers 28-50., 206
          - Artikelnummers 61-95., 207
          - Artikelnummers 96-149., 208
          - Artikelnummers 150-207., 209
          - Artikelnummers 208-246., 210
          - Artikelnummers 247-281., 211
          - Artikelnummers 282-330., 212
          - Artikelnummers 331-339., 213
        - Legger der corporele goederen afkomstig van het voormalig kantoor Den Haag; artikelnummers 1-579., 1936-1965; 214; 1 pak
        - Leggers der corporele goederen afkomstig van het voormalig kantoor Alphen aan den Rijn., 1937-1954; 215-216; 2 delen
          - Artikelnummers 1-21., 215
          - Artikelnummers 22-40., 216
        - Legger der incorporele goederen; artikelnummers 1-7., 1954-1974; 217; 1 deel
        - Legger der onveranderlijke lasten afkomstig van het voormalig kantoor Den Haag; artikelnummers 11-35., 1923-1953; 218; 1 deel
        - Legger der lasten; artikelnummers 36-40., 1953-1965; 219; 1 deel
    - Beheer van domeinen., 2
      - CORRESPONDENTIE., 2.1
        - Stukken betreffende de verkoop van onroerende goederen gecodeerd met de letter A., 1936-1968; 220-231; 11 pakken, 1 omslag
          - Dossiernummers LDD artikelnummers 54-89., 220
          - Dossiernummers LW artikelnummers 2-11., 221
          - Dossiernummers LW artikelnummers 15-28., 222
          - Dossiernummers LW artikelnummers 36-55., 223
          - Dossiernummers LCG artikelnummers 3-47., 224
          - Dossiernummers LCG artikelnummers 55-100., 225
          - Dossiernummers LCG artikelnummers 105-153., 226
          - Dossiernummers LCG artikelnummers 223-331., 227
          - Dossiernummers LCG artikelnummers 369-405., 228
          - Dossiernummers LCG artikelnummers 410-482., 229
          - Dossiernummers LCG artikelnummers 519-578., 230
          - Dossiernummers zonder leggeraanduiding 4851, 5201 en 6971., 231; 1 omslag
        - Stukken betreffende de uitgiften in erfpacht en de overdracht van deze rechten gecodeerd met de letter B; dossiernummers LCG 2, 23 en 342., 1937-1956; 232; 1 omslag
        - Stukken betreffende de verlening van erfdienstbaarheden en vergunningen gecodeerd met de letter C; dossiernummers LDD 24-57; LW 14-23 en LCG 38-459., 1956-1965; 233; 1 pak
        - Stukken betreffende andere aankoop, onteigening en vordering, ter beschikking stellen in eigendom en ruiling; gecodeerd met de letter N., 1936-1968; 234-264; 29 pakken, 2 omslagen
          - Dossiernummers LW 2/13., 234
          - Dossiernummers LW 7-55., 235
          - Dossiernummers LDD 19-22., 236; 1 omslag
          - Dossiernummers LDD 24., 237
          - Dossiernummers LDD 26-54., 238
          - Dossiernummers LDD 55-83., 239
          - Dossiernummers LDD 88-94., 240; 1 omslag
          - Dossiernummers LCG 30-99., 241
          - Dossiernummers LCG 100-145., 242
          - Dossiernummers LCG 217-280., 243
          - Dossiernummers LCG 282-314., 244
          - Dossiernummers LCG 315-323., 245
          - Dossiernummers LCG 324-344., 246
          - Dossiernummers LCG 346-372., 247
          - Dossiernummers LCG 385-432., 248
          - Dossiernummers 433., 249
          - Dossiernummers 433/44-451., 250
          - Dossiernummers 453-470., 251
          - Dossiernummers 471-486., 252
          - Dossiernummers 487-503., 253
          - Dossiernummers 504-515., 254
          - Dossiernummers 516-530., 255
          - Dossiernummers 531-550., 256
          - Dossiernummers 551-562., 257
          - Dossiernummers 566-573., 258
          - Dossiernummers 574-585., 259
          - Dossiernummers 586-595., 260
          - Dossiernummers 596-603., 261
          - Dossiernummers 604-614., 262
          - Dossiernummers 615-620., 263
          - Dossiernummers 9/856-9/2748., 264
        - Stukken betreffende alle andere zaken gecodeerd met de letter O; dossiernummers 24-4314., 1948-1968; 265; 1 pak
        - Stukken betreffende onbeheerde nalatenschappen., 1938-1969; 266-281; 16 pakken
          - Dossiernummers LON artikelnummers 40-64., 266
          - Dossiernummers LON artikelnummers 65-85., 267
          - Dossiernummers LON artikelnummers 86-108., 268
          - Dossiernummers LON artikelnummers 109-130., 269
          - Dossiernummers LON artikelnummers 131-147., 270
          - Dossiernummers LON artikelnummers 148-169., 271
          - Dossiernummers LON artikelnummers 170-189., 272
          - Dossiernummers LON artikelnummers 190-211., 273
          - Dossiernummers LON artikelnummers 212-230., 274
          - Dossiernummers LON artikelnummers 231-446., 275
          - Dossiernummers LON artikelnummers 447-548., 276
          - Dossiernummers LON artikelnummers 549-673., 277
          - Dossiernummers LON artikelnummers 674-768., 278
          - Dossiernummers LON artikelnummers 770-858., 279
          - Dossiernummers LON artikelnummers 859-977., 280
          - Dossiernummers LON artikelnummers 978-1076., 281
        - Stukken betreffende afgedane nalatenschappen; dossiernummers 4-1517., 1942-1964; 282; 1 pak
      - AKTEN., 2.2
        - Akten betreffende de verkoop van onroerende goederen gecodeerd met de letter A; aktenummers 71-398., 1942-1967; 283; 1 pak
        - Akten betreffende de erfdienstbaarheden en vergunningen gecodeerd met de letter C; aktenummers 54-6111., 1936-1967; 284; 1 pak
        - Akten betreffende het zakelijk recht bij aanleg van gasbuisleidingen tracé Rijswijk-De Lier; gecodeerd met de letters O(G)., 1958; 285; 1 pak
      - BESTEKKEN., 2.3
        - Tekeningen betreffende Rijkswegen., z.d.; 286-288; 3 pakken
          - Rijksweg 4., 286
          - Rijksweg 8, 11-12., 287
          - Rijksweg 13 en 20., 288
        - Tekeningen betreffende gastransportleidingen., z.d.; 289-292; 4 pakken
          - Tracé Klaphek-Ypenburg., 289
          - Tracé Pijnacker-Delft., 290
          - Tracé Rijswijk-De Lier., 291
          - Tracé De Lier-Leiden., 292
- INSPECTIE DER DOMEINEN DORDRECHT (1892-) 1937-1968 (1969)., III
  - STUKKEN VAN ALGEMENE AARD., A
    - Indices op de agenda's., z.d.-1959; 293-294; 2 pakken
      - 1-10., 293
      - 11-14, 16-23., 294
    - Registers met korte beschrijving van de dossiernummers 40-9999, 2/1-2/1919 met vermelding van het bijbehorende postinschrijfnummer., z.d.-1968; 295-297; 3 delen
      - 40-6548., 295
      - 6549-8952., 296
      - 8953-2/1919., 297
    - Agenda's., 1938-1968; 298-398; 56 delen, 45 katernen
      - 13 jan. 1938-18 febr. 1939, 298
      - 18 febr. 1939-16 apr. 1940, 299
      - 16 apr. 1940-10 mei 1941, 300
      - 10 mei 1941-24 febr. 1942, 301
      - 24 febr. 1942-7 nov. 1942, 302
      - 7 nov. 1942-5 aug. 1943, 303
      - 5 aug. 1943-22 sept. 1943, 304; 1 katern
      - 22 sept. 1943-3 nov. 1943, 305; 1 katern
      - 3 nov. 1943-20 dec. 1943, 306; 1 katern
      - 20 dec. 1943-16 febr. 1944, 307; 1 katern
      - 16 febr. 1944-27 apr. 1944, 308; 1 katern
      - 27 apr. 1944-12 juli 1944, 309; 1 katern
      - 12 juli 1944-7 dec. 1944, 310; 1 katern
      - 7 dec. 1944-30 juli 1945, 311; 1 katern
      - 30 juli 1945-11 okt. 1945, 312; 1 katern
      - 11 okt. 1945-6 dec. 1945, 313; 1 katern
      - 7 dec. 1945-10 febr. 1946, 314; 1 katern
      - 11 febr. 1946-2 apr. 1946, 315; 1 katern
      - 3 apr. 1946-5 juni 1946, 316; 1 katern
      - 6 juni 1946-9 aug. 1946, 317; 1 katern
      - 12 aug. 1946-1 okt. 1946, 318; 1 katern
      - 2 okt. 1946-19 nov. 1946, 319; 1 katern
      - 19 nov. 1946-21 jan. 1947, 320; 1 katern
      - 21 jan. 1947-25 mrt. 1947, 321; 1 katern
      - 25 mrt. 1947-3 juni 1947, 322; 1 katern
      - 4 juni 1947-30 juli 1947, 323; 1 katern
      - 30 juli 1947-23 sept. 1947, 324; 1 katern
      - 23 sept. 1947-12 nov. 1947, 325; 1 katern
      - 12 nov. 1947-30 dec. 1947, 326; 1 katern
      - 30 dec. 1947-16 febr. 1948, 327; 1 katern
      - 17 febr. 1948-10 apr. 1948, 328; 1 katern
      - 10 apr. 1948-5 juni 1948, 329; 1 katern
      - 5 juni 1948-22 juli 1948, 330; 1 katern
      - 22 juli 1948-15 sept. 1948, 331; 1 katern
      - 16 sept. 1948-30 okt. 1948, 332; 1 katern
      - 30 okt. 1948-15 dec. 1948, 333; 1 katern
      - 15 dec. 1948-7 febr. 1949, 334; 1 katern
      - 7 febr. 1949-31 mrt. 1949, 335; 1 katern
      - 1 apr. 1949-31 mei 1949, 336; 1 katern
      - 31 mei 1949-23 juli 1949, 337; 1 katern
      - 23 juli 1949-14 sept. 1949, 338; 1 katern
      - 14 sept. 1949-2 nov. 1949, 339; 1 katern
      - 3 nov. 1949-15 dec. 1949, 340; 1 katern
      - 16 dec. 1949-25 jan. 1950, 341; 1 katern
      - 26 jan. 1950-8 mrt. 1950, 342; 1 katern
      - 8 mrt. 1950-20 apr. 1950, 343; 1 katern
      - 21 apr. 1950-1 juni 1950, 344; 1 katern
      - 2 juni 1950-10 juli 1950, 345; 1 katern
      - 10 juli 1950-22 aug. 1950, 346; 1 katern
      - 22 aug. 1950-9 okt. 1950, 347; 1 katern
      - 10 okt. 1950-20 nov. 1950, 348; 1 katern
      - 20 nov. 1950-25 apr. 1951, 349
      - 25 apr. 1951-21 sept. 1951, 350
      - 22 sept. 1951-21 febr. 1952, 351
      - 21 febr. 1952-14 juli 1952, 352
      - 14 juli 1952-5 dec. 1952, 353
      - 5 dec. 1952-22 mei 1953, 354
      - 23 mei 1953-14 okt. 1953, 355
      - 15 okt. 1953-11 mrt. 1954, 356
      - 11 mrt. 1954-30 juli 1954, 357
      - 30 juli 1954-26 nov. 1954, 358
      - 26 nov. 1954-10 mrt. 1955, 359
      - 10 mrt. 1955-18 juni 1955, 360
      - 18 juni 1955-13 sept. 1955, 361
      - 13 sept. 1955-14 dec. 1955, 362
      - 14 dec. 1955-15 mrt. 1956, 363
      - 15 mrt. 1956-4 juli 1956, 364
      - 4 juli 1956-12 okt. 1956, 365
      - 12 okt. 1956-16 jan. 1957, 366
      - 16 jan. 1957-15 mei 1957, 367
      - 15 mei 1957-7 okt. 1957, 368
      - 7 okt. 1957-1 mrt. 1958, 369
      - 28 febr. 1958-16 sept. 1958, 370
      - 16 sept. 1958-25 febr. 1958, 371
      - 25 febr. 1958-26 aug. 1958, 372
      - 26 aug. 1959-29 jan. 1960, 373
      - 30 jan. 1960-5 juli 1960, 374
      - 4 juli 1960-26 nov. 1960, 375
      - 26 nov. 1960-28 apr. 1961, 376
      - 28 apr. 1961-18 sept. 1961, 377
      - 18 sept. 1961-9 febr. 1962, 378
      - 9 febr. 1962-10 juli 1962, 379
      - 10 juli 1962-28 nov. 1962, 380
      - 28 nov. 1962-18 apr. 1963, 381
      - 18 apr. 1963-24 sept. 1963, 382
      - 24 sept. 1963-6 febr. 1964, 383
      - 6 febr. 1964-10 juni 1964, 384
      - 10 juni 1964-9 okt. 1964, 385
      - 9 okt. 1964-28 jan. 1965, 386
      - 28 jan. 1965-11 mei 1965, 387
      - 11 mei 1965-9 sept. 1965, 388
      - 9 sept. 1965-31 dec. 1965, 389
      - 1 jan. 1966-19 apr. 1966, 390
      - 19 apr. 1966-1 sept. 1966, 391
      - 2 sept. 1966-3 jan. 1967, 392
      - 4 jan. 1967-19 mei 1967, 393
      - 19 mei 1967-3 okt. 1967, 394
      - 3 okt. 1967-30 jan. 1968, 395
      - 29 jan. 1968-20 juni 1968, 396
      - 21 juni 1968-10 dec. 1968, 397
      - 10 dec. 1968-30 dec. 1968, 398
    - Jaarverslagen., 1955-1965; 399-400; 1 omslag, 1 pak
      - Dienstjaren, 1954-1955, 1958, 399
      - Dienstjaren, 1960-1963, 400; 1 pak
  - STUKKEN BETREFFENDE BIJZONDERE ONDERWERPEN., B
    - Registratie van objecten., 1
      - DOMEININVENTARISSEN., 1.1
        - Domeininventarissen., 1937-1968; 401-419; 10 omslagen
          - Afdelingen 1-8., 401; 1 deel
          - Afdeling 5., 402
          - Afdeling 8, letters A-O., 403; 1 deel
          - Afdeling 8, letter A., 404
          - Afdeling 8, letter B., 405
          - Afdeling 8, letter C nrs. 1-2102., 406; 1 pak
          - Afdeling 8, letter C nrs. 2103-3799., 407; 1 pak
          - Afdeling 8, letter C nrs. 3800-5696., 408; 1 pak
          - Afdeling 8, letter C nrs. 5697-7999., 409; 1 pak
          - Afdeling 8, letter C nrs. 8000-9846., 410; 1 pak
          - Afdeling 8, letter D., 411
          - Afdeling 8, letter E., 412
          - Afdeling 8, letter F., 413
          - Afdeling 8, letter H nrs. 1-2199., 414; 1 pak
          - Afdeling 8, letter H nrs. 2200-3920., 415; 1 pak
          - Afdeling 8, letter H nrs. 3921-5175., 416
          - Afdeling 8, letter I., 417
          - Afdeling 8, letter N., 418
          - Afdeling 8, letter O., 419
      - LEGGERS., 1.2
        - Leggers van het domein van Defensie., 1936-1968; 420-425; 5 delen, 1 omslag
          - Artikelnummers 1-12; met index op artikelnummers 1-83., 420
          - Artikelnummers 13-18., 421
          - Artikelnummers 19-25., 422
          - Artikelnummers 26-33., 423
          - Artikelnummers 74-83., 424
          - Aanvulling, artikelnummers 1-84., 425; 1 omslag
        - Legger der wegen, artikelnummers 11-13., 1963-1965; 426; 1 omslag
        - Leggers der vaarten, veren en havens., 1939-1942; 427-428; 1 deel, 1 omslag
          - Artikelnummers 1-14; met index op artikelnummers 1-18., 427
          - Aanvulling, artikelnummers 1-14., 428; 1 omslag
        - Leggers der corporele goederen., 1939-1966; 429-436; 8 delen
          - Artikelnummers 1-6; met index op artikelnummers 1-89., 429
          - Artikelnummers 7-12., 430
          - Artikelnummers 13-20., 431
          - Artikelnummers 21-28., 432
          - Artikelnummers 29-31., 433
          - Artikelnummers 32-49., 434
          - Artikelnummers 50-69., 435
          - Artikelnummers 70-89., 436
        - Index op de leggers der corporele goederen; artikelnummers 1-323., 1939-1966; 437; 1 deel